臺灣基隆地方法院基隆簡易庭小額民事判決
109年度基小字第3192號
原      告  基隆市山海觀公寓大廈管理委員會

法定代理人  徐誌鴻  
訴訟代理人  游晉觀  
被      告  張薷璟（原名張雯媛）



上列當事人間給付管理費事件，本院於民國109年12月29日言詞
辯論終結，判決如下：
    主  文
被告應給付原告新臺幣3萬6,232元，及自民國109年12月7日起至
清償日止，按週年利率百分之10計算之利息。
訴訟費用新臺幣1,000元由被告負擔。
本判決得假執行。
    理由要領
壹、原告起訴主張略以：
一、原告為基隆市山海觀公寓大廈（下稱系爭社區）依法成立並
    經向主管機關報備之管理委員會，系爭社區管理費調整費用
    前以每坪新臺幣（下同）25元計算，嗣經第8屆第1次區分所
    有權人會議決議，自民國108年9月1日起調整費用，每坪增
    收管理費5元、專款專用公共基金10元，合計每坪增收15元
    。
二、而被告所有門牌號碼基隆市○○區○○街0號15樓建物(下稱系爭
    建物)坐落系爭社區內，原告為系爭社區之區分所有權人，
    竟拒繳系爭建物107年8月至108年8月間之管理費1萬2,727元
    ；及調整費用後自108年9月至109年11月間之管理費1萬7,62
    5元、公共基金5,880元，三筆金額合計3萬6,232元，原告屢
    次催繳被告均置之不理，爰依公寓大廈管理條例（下稱條例
    ）第21條及社區規約第10條第5項之規定，聲明如主文第1項
    所示。
貳、被告答辯略以：
　　被告確實未繳付107年8月至108年8月間之管理費，被告願意
    繳付；而因第8屆第1次區分所有權人會議，於決議增收費用
    時並未清點人數，故被告對出席人數有爭議，認會議紀錄所
    載人數不實，該增收費用之決議並不合法，故未繳付調整後
    自108年9月至109年11月間之管理費及公共基金，被告前雖
    於該次決議後三個月內提出撤銷訴訟，惟因訴訟費用過高被
    告並未繳納訴訟費，遭法院駁回等語，並聲明原告之訴駁回
    。
參、本院之判斷
　　原告主張之上開事實，業據提出系爭建物積欠款項明細表、
    公寓大廈管理組織報備證明書、區公所備查函、第2屆第2次
    及第8屆第1次區分所有權人會議紀錄、社區規約等件為證；
    而被告亦不否認未繳付原告所主張之相關費用，至雖辯稱「
    決議增收費用時出席人數有爭議決議並不合法」，然該次決
    議並未經撤銷仍屬有效，從而增收之管理費及公共基金之決
    議，仍拘束全體區分所有權人，被告仍有繳付之義務，是本
    院綜合上開證據調查結果，自堪信原告之主張為真實。從而
    ，原告依條例第21條及社區規約第10條第5項之規定，請求
    被告給付3萬6,232元，及自起訴狀繕本送達之翌日（即109
    年12月7日）起至清償日止，按週年利率百分之10計算之利
    息，為有理由，應予准許。 　　
中　　華　　民　　國　　109 　年　　12　　月　　31　　日
                  基隆簡易庭法  官  王翠芬 
以上正本係照原本作成。
對於本件判決如有不服，應於收受送達後20日內向本院提出上訴
書狀，上訴於本院合議庭，並按他造當事人之人數附具繕本。
當事人之上訴，非以判決違背法令為理由不得為之，上訴狀應記
載上訴理由，表明下列各款事項：
㈠原判決所違背之法令及其具體內容。
㈡依訴訟資料可認為原判決有違背法令之具體事實。
如委任律師提起上訴者，應一併繳納上訴審裁判費。　　　　　
　　　　
中　　華　　民　　國　　109 　年　　12　　月　　31　　日
                            書記官  陸清敏